# 求助陈版处置部分股权并增资导致失去控制

提问人：星空下的小米 时间：2016-08-14 12:16:51
尊敬的陈版，如果A公司持有100% B公司，当时的净资产是 120 ，实收资本是 100 ， 后A处置了20%给第三方C，对价为20, C并增资200 ， 导致A丧失控制。则在合并层面的投资收益该如何计算。
80(剩余长期股权投资的公允价值)-120*80%=-16
谢谢

回答人：chenyiwei
你给出的信息不完整，还应当说明处置后A和C各自所持的股权比例，才能计算剩余股权的公允价值。例如，假设C增资后A剩余的股权比例为 40 ％，则站在C的角度，是受让加增资总成本 220 获得 60 ％的股权，即增资后B净资产的整体公允价值为220/60%=366.67万元，归属于A的 40 ％剩余股权的公允价值为146.67万元，所以合并报表层面处置损益＝146.67+20-120=46.67万元。